臺灣板橋地方法院刑事判決　　　　　　　　　　　　　九十一年度易字第七七號
　　公　訴　人　臺灣板橋地方法院檢察署檢察官
　　被　　　告　丙○○
右列被告因竊盜案件，經檢察官提起公訴（九十年度偵字第一二五八八、一九三八八
號）及移送併辦（九十一年度偵字第七二四八號），本院判決如左：
    主  文
丙○○連續竊盜，累犯，處有期徒刑陸月，如易科罰金，以參佰元折算壹日。
扣案之鑰匙貳支均沒收。
    事  實
一、丙○○前因違反懲治盜匪條例案件，於民國八十二年十二月二十日經台灣高等法
    院判處有期徒刑七年三月確定，於八十九年六月二十八日縮刑期滿執行完畢，仍
    不知警惕，竟基於意圖為自己不法所有之概括犯意，
  (一)於九十年七月二十二日十七時三十分許，在台北縣樹林市○○路四四六巷二弄十
    號前，持其所有之機車鑰匙一支，竊取甲○○所有之車號ＨＥＭ－１９２號重機
    車一部，得手後將其置放在台北縣樹林市○○路與東和街口。九十年七月二十五
    日十七時許，丙○○帶不知情之丁○○（業經諭知無罪判決）前往台北縣樹林市
    ○○路與東和街口，欲持其所有機車鑰匙開啟前述機車騎乘時，為警當場查獲，
    並扣得機車鑰匙一支。
  (二)於九十年十一月十二日十七時許，在台北縣樹林市○○○街前，以自備之鑰匙一
    支，竊取劉文正所有停放於該地之車號ＬＰＥ－７６２號重機車一部，得手後供
    自己代步之用。嗣於同年十一月十四日十三時四十分許，丙○○騎乘該機車行經
    台北縣板橋市○○街三三０號前，為警當場查獲，並扣得機車鑰匙一支。
  (三)於九十一年四月十四日九時三十分許，在台北縣樹林市○○街○段二十二之一號
    前，趁鄭嘉郎不注意之際，空手竊取鄭嘉郎至於菜攤上之零錢新台幣三千四百元
    ，經鄭嘉郎發現追趕並呼叫後，與路人賴啟銘合力將丙○○逮捕，解交員警偵辦
    。
二、案經台北縣政府警察局樹林分局報請臺灣板橋地方法院檢察署檢察官偵查起訴及
    移送併辦。
    理  由
一、被告丙○○於審理中坦承前述事實欄一、(二)(三)所載竊盜犯行，但否認事實欄一、
    (一)所指竊盜犯行，辯稱：九十年七月二十五日，乙○○先騎車到丁○○家中找我
    ，後來我們約好去山上，於是三人分騎二車到山下，乙○○先到，我們後到，當
    時只看到那輛車子放在那裡，沒有看到乙○○，我們想要跟他玩，就直接去開那
    輛車，是丁○○拿鑰匙開鎖，我只有在旁邊看，還在開鎖的時候就被警察查獲了
    ，我們都以為那是乙○○的車，因為車型是一樣的，後來交保出來後，才發現是
    弄錯了。
二、認定被告丙○○成立犯罪之證據及理由：
  (一)被害人甲○○、劉文正、鄭嘉郎之指訴。
  (二)證人賴啟銘之證詞。
  (三)贓物認領保管單三紙附卷可稽。
  (四)有被告丙○○所有供竊盜用之鑰匙二支扣案可證。
  (五)被告丙○○於審理中坦承前述事實欄一、(二)(三)所載竊盜犯行。
三、被告丙○○辯解不採之理由：
  (一)被告丙○○於警訊、偵查及審理中先後供述不一：
    1.被告丙○○於九十年七月二十五日警訊時供稱：我的朋友乙○○於七月二十二
      日騎乘車號ＨＥＭ－１９２號重機車去丁○○家，而我與丁○○共乘另一部機
      車，而乙○○騎則乘車號ＨＥＭ－１９２號重機車，三人一起至樹林市○○路
      與東和街口將車號ＨＥＭ－１９２號重機車丟棄後，我們三人共乘一部機車機
      車返家。乙○○跟我說這輛車是贓車，不是我偷的，今天是因為要去山上找朋
      友才去取該機車使用，警方查獲的機車鑰匙是我的等語（偵查卷第五頁反面、
      第六頁）。
    2.翌日即九十年七月二十六日於檢察官初訊時，改稱：我是向丁○○借一部機車
      ，而乙○○騎則乘車號ＨＥＭ－１９２號重機車，二人一起至樹林市○○路與
      東和街口將車號ＨＥＭ－１９２號重機車丟棄後，我載乙○○共乘一部機車機
      車返家，其他陳述則相同（偵查卷第二七頁反面、第二八頁）。
    3.於九十年八月十三日檢察官訊問時又供稱：九十年七月二十五日十七時許，在
      台北縣樹林市○○路與東和街口，要開一部機車想騎走，鑰匙是我自己的，我
      當時開，我以為是乙○○的，因他有騎這部車來找我，是一、二星期前，我知
      道這部車是贓車，我沒有告訴丁○○是贓車，我認識被害人，我不知道這部車
      是她的車，我也不知道她的車是在七月二十一日不見的等語（偵查卷第四七頁
      反面、第四八頁）。
    4.於九十一年六月三日本院訊問時又改稱：九十年七月二十五日，乙○○先騎車
      到丁○○家中找我，後來我們約好去山上，於是三人分騎二車到山下，乙○○
      先到，我們後到，當時只看到那輛車子放在那裡，沒有看到乙○○，我們想要
      跟他玩，就直接去開那輛車，是丁○○拿鑰匙開鎖，我只有在旁邊看，還在開
      鎖的時候就被警察查獲了，我們都以為那是乙○○的車，因為車型是一樣的，
      後來交保出來後，才發現是弄錯了。
    5.由上可知，被告丙○○就乙○○何時騎乘機車前來、是二人或三人一起去丟棄
      機車再返家、是同一日或相隔三日再去騎乘該部機車等情，前後供述不一，其
      所為辯解是否可信，即有疑問。
  (二)證人乙○○於審理中均一致證稱：我並沒有偷車號ＨＥＭ－１９２號重機車，也
    沒有在去年七月二十二日騎乘機車去找丙○○，也沒有去過丁○○家，也不曾借
    機車給丙○○，也沒有把該機車放在樹林市○○路與東和街口的事情等語（本院
    九十一年五月二十日訊問筆錄、七月三日審判筆錄），此證詞與共同被告丁○○
    於審理中所稱：「當天下午大約二、三點，我和丙○○在路上遇到，他要我載他
    去山下牽另一台機車，當時我有騎車，他在路邊沒有騎車，我有問他車子是誰的
    ，他告訴我說是向別人借的，後來被害人在警局領車子的時候，有說丙○○不夠
    意思，都是鄰居還偷車，我才知道那台車子是丙○○偷的，我們到山下時，他就
    拿一支鑰匙去開那台車子，當時他有先開鎖，後來因為他有喝酒手不穩，所以叫
    我幫他開鎖，我開鎖時，警察就來了，當天乙○○並沒先騎車到我家來找我，當
    初在警訊時，丙○○要我配合這麼講，但確實乙○○當天沒有來我家，也沒有三
    人相約到山上找朋友喝酒的事，也沒有三天前將車子放在山下，當天再去牽車子
    的事，都是丙○○壹個人亂說的」等情相符（本院九十一年七月三日審判筆錄）
    。更足以證明被告丙○○所稱該部機車是由乙○○騎乘前來，是乙○○將機車置
    放於查獲地點云云，均屬事後卸責之詞，無從採信。
  (三)參以被害人甲○○於警訊中指稱：我機車是在九十年七月二十二日下午五時三十
    分再樹林市○○路四四六巷二弄十號遭竊，我認識丙○○，他是住在我家樓下之
    鄰居，丁○○我不認識，沒有仇恨等語；恰與被告丁○○所稱：「我在車主來分
    局時才懷疑是贓車，車主認識丙○○，而且是隔壁鄰居」、「丙○○有過機車，
    但是已經典當，當初他告訴我那台車子是向鄰居借的，後來鄰居才說是他偷的」
    、「車主所言失竊地點就是丙○○住的那一棟騎樓（按：被告丙○○住於樹林市
    ○○路四四六巷二弄八號四樓，與失竊地點同巷弄十號恰為同一棟大樓）」等語
    相符，參以前述被告丙○○就該機車來源前後供述不一之情節以觀，應認該部機
    車係被告丙○○竊盜所得無疑。
四、論罪科刑：
  (一)被告所為係犯刑法第三百二十條第一項之普通竊盜罪。
  (二)被告先後多次犯行，時間緊接，罪名及犯罪構成要件均屬相同，顯係基於概括犯
    意為之，為連續犯，依刑法第五十六條之規定，應以一罪論並加重其刑。
  (三)被告有如事實欄所載之論罪科刑執行情形，有台灣高等法院檢察署刑案紀錄簡覆
    表在卷可憑，五年內再犯有期徒刑以上之本罪，為累犯，依法遞加重其刑。
  (四)被告所為前述事實欄一、(三)竊盜犯行部分，雖未經檢察官起訴，惟既與已起訴部
    分有連續犯裁判上一罪之關係，應為起訴效力所及，本院自得併予審判。
  (五)爰審酌被告犯罪之動機、方法、目的、手段、犯罪後態度等一切情狀，量處如主
    文所示之刑，並諭知易科罰金之折算標準。
  (六)扣案之鑰匙二支，係被告所有供犯罪所用之物，業經被告供明在卷，應依刑法第
    三十八條第一項第二款規定宣告沒收。
據上論斷，依刑事訴訟法第二百九十九條第一項前段，刑法第五十六條、第三百二十
條第一項、第四十七條、第四十一條第一項前段、第三十八條第一項第二款，罰金罰
鍰提高標準條例第一條前段、第二條，判決如主文。
本案經檢察官陳孟黎到庭執行職務
中      華      民      國    九十一    年      八      月    二十六    日
                                  臺灣板橋地方法院刑事第三庭
                                          法  官  劉以全
右正本證明與原本無異。
如不服本判決，應於判決送達後十日內，向本院提出上訴狀。
                                          書記官  廖舜宜
中      華      民      國    九十一    年      八      月    二十六    日
附錄本案所犯法條全文
中華民國刑法第三百二十條 (普通竊盜罪、竊佔罪)
意圖為自己或第三人不法之所有，而竊取他人之動產者，為竊盜罪，處五年以下有期
徒刑、拘役或五百元以下罰金。
意圖為自己或第三人不法之利益，而竊佔他人之不動產者，依前項之規定
處斷。
前二項之未遂犯罰之。
